【裁判字號】    89,訴,1498
【裁判日期】    891007
【裁判案由】    違反著作權法
【裁判全文】
臺灣高雄地方法院刑事判決                        八十九年度訴字第一四九八號
    公  訴  人  臺灣高雄地方法院檢察署檢察官
    被      告  乙○○
右列被告因違反著作權法案件，經檢察官提起公訴（八十九年度偵字第一０四七一號
、第一一六０六號），本院判決如左：
    主  文
乙○○以明知為侵害著作權之物，意圖營利而交付之方法侵害他人之著作權為常業，
處有期徒刑壹年貳月，緩刑參年。
扣案盜版音樂光碟片共貳佰柒拾捌片、盜版錄音帶共伍佰肆拾伍卷，均沒收。
    事  實
一、乙○○明知不詳姓名年籍綽號「阿南」之成年男子，所販賣如附表所示之音樂光
    碟片及錄音帶，係未經如附表所示錄音著作財產權人之同意，而擅自重製之侵害
    著作權之物，竟意圖營利並基於常業之犯意，於八十九年二月間某日起以光碟片
    每片新台幣（下同）七十或八十元、錄音帶每捲四十元之價格，予以買受，並自
    八十九年二月六日起，在高雄縣鳳山市國父紀念館旁擺設攤位，而以光碟片每片
    一百元、錄音帶每卷五十元之價格，販賣交付予不特定人營利，並賴以維生，而
    以之為生。嗣於同年月九日下午四時四十分許，為警在上址當場查獲，並扣得其
    所有供販賣所用之盜版音樂光碟片共計二百七十八片、錄音帶共計五百四十五卷
    。
二、案經如附表所示之滾石國際音樂股份有限公司、上華國際企業股份有限公司、福
    茂唱片音樂股份有限公司、科藝百代股份有限公司、博德曼股份有限公司、豐華
    唱片股份有限公司、新力哥倫比亞音樂股份有限公司、環球國際音樂有限公司臺
    灣分公司、華納國際音樂股份有限公司、艾迴股份有限公司、魔岩唱片股份有限
    公司訴由高雄縣警察局移送臺灣高雄地方法院檢察署檢察官偵查起訴。
    理  由
一、訊據被告乙○○坦承販賣之犯罪事實不諱，惟辯稱：當時是在東聯汽車保養廠上
    班做板金，是為了增加收入，臨時擺攤賣一下，並不是靠此為生而當成職業之常
    業犯云云。經查，被告坦承部分，核與告訴人等人之代理人甲○○指訴之情節相
    符，並有如附表所示告訴人等人之錄音著作權利證明資料及如附表所示之盜版音
    樂光碟片二百七十八片、錄音帶五百四十五捲扣案可佐。又被告係擺設攤位販賣
    ，扣案之盜版音樂光碟片多達二百七十八片、盜版錄音帶更高達五百四十五卷，
    數量龐大，價值甚高，足徵被告係以販賣上開音樂光碟片、錄音帶之所得做為營
    生之用，自屬賴此維生。至其雖辯稱當時是在東聯汽車保養廠上班做板金，並不
    是靠此為生云云，惟經本院三次庭期命其查報證人東聯汽車保養廠負責人姓名地
    址，其均推稱：證人（東聯汽車保養廠老闆員工）地址、電話無法查出呈報，但
    我確實有叫他他不來，東聯汽車保養廠同事都不認識，因為工作性質不同，所以
    不熟；報稅資料也沒有；老闆我只知道他叫「阿冬」，真實姓名我不知等語，其
    竟連老闆及同事之姓名、地址、電話均不知，顯係卸責之詞，自不足採信。其犯
    行，事證明確，洵堪認定。
二、核被告所為，係犯著作權法第九十四條、第九十三條第三款、第八十七條第二款
    之以明知為侵害著作權之物意圖營利而交付之為常業罪。茲審酌被告犯後坦承販
    賣部分之犯行，態度尚非劣，貪圖個人不法利益，即侵害他人智慧財產權，販賣
    之數量非少，販賣盜版之商品，對權利人之權益侵害甚鉅，並有害國家之國際形
    象，及其犯罪之動機、目的等一切情狀，爰量處如主文所示之刑。又被告前未曾
    受有期徒刑以上刑之宣告，有被告之刑案資料查註紀錄表在卷可稽，其係因貪圖
    小利，一時失慮始觸犯刑章，信其經此偵審程序後，當知所警惕而無再犯之虞，
    本院因認其所宣告之刑以暫不執行為適當，爰併諭知緩刑三年，以啟自新。扣案
    如附表所示之盜版音樂光碟片共計二百七十八片、錄音帶共計五百四十五卷，係
    被告所有供犯罪所用之物，業據其供承在卷，應依刑法第三十八條第一項第二款
    之規定，宣告沒收。
據上論斷，應依刑事訴訟法第二百九十九條第一項前段，著作權法第八十七條第二款
、第九十三條第三款、第九十四條，刑法第十一條前段、第七十四條第一款、第三十
八條第一項第二款，判決如主文。
中      華      民      國    八十九    年      十      月      七      日
                                  臺灣高雄地方法院刑事第一庭
                                      法  官  郭文通
右正本證明與原本無異。
如不服本判決，應於判決送達後十日內，向本院提出上訴狀。
                                      書記官  黃國忠
中      華      民      國    八十九    年      十      月      七      日
附錄本判決論罪科刑主要法條：
著作權法第八十七條第二款：
  有左列情形之一者，視為侵害著作權或製版權：
  二、明知為侵害著作權或製版權之物，而散布或意圖散布而陳列或持有或意圖營利
      而交付者。
著作權法第九十三條第三款：
  有左列情形之一者，處二年以下有期徒刑，得併科新臺幣十萬元以下罰金：
  三、以第八十七條各款方法之一侵害他人之著作權者。
著作權法第九十四條：
  以犯第九十一條、第九十二條或第九十三條之罪為常業者，處一年以上七年以下有
  期徒刑，得併科新台幣四十五萬元以下罰金。


司法院資訊處製作；財團法人民間司法改革基金會備份。
